臺灣高雄地方法院刑事附帶民事訴訟判決
原　　告　張坤山
被　　告　張渝琪
上列被告因詐欺案件（100年度易字第374號），經原告提起附帶
民事訴訟，請求損害賠償，本院於100年5月4日言詞辯論終結，
判決如下︰
    主  文
被告應給付原告新臺幣捌萬元及自民國壹佰年壹月肆日起至清償
日止，按週年利率百分之五計算之利息。
本判決原告得假執行；但被告如以新臺幣捌萬元預供擔保，免為
假執行。
    事  實 及 理  由
一、原告主張：被告於民國（下同）99年1月5日下午以其行動電
    話0000000000號冒充原告之女與原告聯繫稱因購買股票缺錢
    急用暫借，要求原告儘速匯款新臺幣（下同）8萬元至臺灣
    銀行000000000000號帳戶等語，原告愛女心切而受騙信以為
    真，遂匯款8萬元至上揭帳戶，被告具有存新故意之詐騙行
    為，依法應負損害賠償責任。爰提起本訴，聲明判決：被
    告應給付原告8萬元及自起訴狀繕本送達之翌日起至清償日
    止，按年利率百分之五計算之利息。願供擔保，請准宣告
    假執行。訴訟費用由被告負擔。
二、被告則以：錢不是伊詐欺的，伊不同意原告之訴，也不願意
    如原告所述每月還5000元等語置辯，並聲明判決駁回原告之
    訴，訴訟費用由原告負擔。
三、本院得心證理由
  (一)按附帶民事訴訟之判決，應以刑事訴訟判決所認定之事實
    為據，刑事訴訟法第500條前段定有明文。本件被告張渝
    琪(1)明知需經申請始能取得之行動電話門號，係個人得以使
    用無線通訊系統的重要辨識工具，亦知詐欺集團經常利用他
    人行動電話門號遂行詐欺取財之通訊行為，目的即在掩飾犯
    行，並逃避查緝，竟仍容任所提供之行動電話門號可能被詐
    欺集團用以為詐欺取財結果之發生，而基於幫助他人實施詐
    欺取財犯罪之不確定故意，於98年11月8日向威寶電信公司
    申辦取得0000000000號之行動電話門號後（下稱系爭門號）
    ，至99年1月4日間某時，在不詳地點，將該門號交予真實姓
    名、年籍不詳之成年人，復提供給該成年人所屬之詐欺集團
    使用。(2)詎該詐欺集團在取得張渝琪上開行動電話門號後，
    於99年1月5日13時54分許（起訴書略載為14時許），推由某
    女性成員以系爭門號撥打00-0000000電話與張坤山通訊，假
    冒係張坤山女兒，佯稱與同事買股票缺錢急用等語，張坤山
    一時情急致陷錯誤，隨即於同日14時40分許，依電話指示匯
    款新臺幣（下同）8萬元至莊志偉申辦之臺灣銀行博愛分行
    帳號004000000000000號帳戶內（莊志偉所涉詐欺案件，另
    經檢察官以99年度偵字第12975號提起公訴），嗣張坤山察
    覺有異，始悉受騙，報警循線查知上情，業經本院以100年
    度易字第374號刑事判決所認定，參諸前揭規定，本院自應
    以上開刑事判決認定之事實為據，從而原告主張因受詐騙請
    求被告賠償所受損害，自屬有據。
  (二)從而，原告確因被告將其申請之行動電話交付他人使用而
    遭詐騙致受有8萬元之財產上損害，雖無證據證明係被告用
    以詐騙原告，然被告行為既有對詐騙原告之行為施以助力，
    依民法第185條第2項「造意人及幫助人，視為共同行為人」
    之規定，被告與實施詐騙行為之人應依民法第185條第1項「
    數人共同不法侵害他人之權利者，連帶負損害賠償責任。不
    能知其中孰為加害人者，亦同」之規定，對原告所受損害連
    帶負損害賠償責任，被告徒以非其詐欺而請求駁回原告之訴
    ，與法未合，並不足採。是本件原告請求被告給付8萬元
    及自起訴狀繕本送達（即100年1月3日，回執見100年度審附
    民字第3號卷第3頁）之翌日即100年1月4日起至清償日止，
    按週年利率百分之五計算之利息，為有理由，爰判決如主文
    第一項所示。
四、假執行部分：(一)本件應依刑事訴訟法第491條第10款規定準
    用民事訴訟法第389條第1項第5款之規定，依職權宣告假執
    行，原告就此所為假執行之聲請僅促使法院發動職權，本院
    無庸為準駁表示；(二)被告固未為免為假執行之聲請，爰依刑
    事訴訟法第491條第10款規定準用民事訴訟法第392條第2項
    規定，酌定相當之擔保金額宣告之。
五、訴訟費用負擔部分：原告固聲明訴訟費由應由被告負擔，惟
    本件係刑事附帶民事訴訟，無庸徵收裁判費，且訴訟費用之
    核定屬法院職權事項，無庸就此而為准駁，附此敘明。
中    華    民    國   100    年    5     月    18    日
                  刑事第十三庭  審判長  法  官  黃蕙芳
                                        法  官  王參和
                                        法  官  楊智守
以上正本證明與原本無異。
如不服本判決應於收受本判決後10日內向本院提出上訴書狀，並
應敘述具體理由，如未敘述上訴理由者，應於上訴期間屆滿後20
日內補提理由書狀於本院（均須按他造當事人之人數附繕本）「
切勿逕送上級法院」。
中    華    民    國   100    年    5     月    18    日
                                        書記官  蔡毓琦